臺灣新竹地方法院民事小額判決
110年度竹東小字第37號
原      告  彭春吉  
被      告  嘎固．佤旦



上列當事人間返還借款事件，本院於民國110年1月29日辯論終結
，判決如下：
    主  文
被告應給付原告新臺幣壹萬伍仟元，及自民國一一０年一月十五
日起至清償日止，按年息百分之五計算之利息。
原告其餘之訴駁回。
訴訟費用新臺幣壹仟元由被告負擔新臺幣陸佰元，餘由原告負擔
。
本判決第一項得假執行。
    爭執事項之理由要領
一、原告主張被告先後於107年11月、108年1月31日向其借款新
    臺幣（下同）5,000元、10,000元，惟屆清償期迄未清償之
    事實，已據提出字據及切結書為證，復為被告所自認，應堪
    信為實在。
二、第按，當事人主張有利於己之事實者，就其事實有舉證之責
    任，為民事訴訟法第277條前段所明定。再按「稱消費借貸
    者，於當事人間必本於借貸之意思合致，而有移轉金錢或其
    他代替物之所有權於他方之行為，始得當之..倘當事人主張
    與他方有消費借貸關係存在者，自應就該借貸意思互相表示
    合致及借款業已交付之事實，均負舉證之責任」（最高法院
    98年度台上字第1045號判決意旨參照）。
三、原告雖另主張被告於108年3月4日亦向其借款10,000元，並
    提出被告於108年3月4日書立之字據影本為證，惟為被告所
    否認，被告並辯稱該字據與伊108年1月31日書立之切結書係
    同1筆借款，本來108年2月15日要清償，但伊沒有錢還，所
    以才於108年3月4日書立該字據載明要於108年3月8日清償等
    語。揆諸上開說明，原告既主張被告另於108年3月4日向伊
    借款10,000元，而依消費借貸之法律關係請求被告返還該借
    款10,000元，則原告自應就借款已交付、消費借貸關係有效
    成立之事實，負舉證之責任。查原告請求被告返還該借款10
    ,000元，固據提出被告於108年3月4日書立之字據影本為證
    ，然觀諸該字據係記載「本人對債主彭春吉先生債款＄10,00
    0元，雙方約定於3月8日下午6時支付」等語，顯然並不足以
    證明兩造間確有借貸意思互相表示合致及原告已交付被告該
    10,000借款之事實。況觀諸該字據所載「本人對債主..債款
    ＄10,000元」，從文義上解釋，確不能排除係指已存在之債
    務，是被告辯稱該字據與伊108年1月31日書立之切結書係同
    1筆借款，亦非全然無據。此外，原告復未能舉證證明兩造
    間有借貸意思表示互相合致及已交付被告該10,000元借款之
    事實，自不足以認定兩造間有此筆10,000元借貸關係存在。
    從而，原告請求被告返還此筆10,000元之借款，即屬無據。
四、綜上，原告依消費借貸之法律關係請求被告返還15,000元，
    及自起訴狀繕本送達翌日即110年1月15日起至清償日止按年
    息百分之5計算之利息，即為有理由，應予准許。至逾上開
    部分以外之請求，則無理由，應予駁回。
中    華    民    國   110    年    2     月    5     日
                  竹東簡易庭    法  官  汪銘欽
以上正本係照原本作成。
如對本判決上訴，非以其違背法令為理由不得為之，且須於判決
送達後二十日內以上訴狀記載上訴理由向本院提出上訴狀。如委
任律師提起上訴者，應一併繳納上訴審裁判費。
中    華    民    國   110    年    2     月    5     日
                                書記官  周育瑜
附錄：
一、民事訴訟法第436條之18第1項：
    （小額訴訟程序）判決書得僅記載主文，就當事人有爭執事
    項，於必要時得加記理由要領。
二、民事訴訟法第436條之24第2項：
    對於小額程序之第一審裁判上訴或抗告，非以其違背法令為
    理由，不得為之。
三、民事訴訟法第436條之25：
    上訴狀內應記載上訴理由，表明下列各款事項：
    (一)原判決所違背之法令及其具體內容。
    (二)依訴訟資料可認為原判決有違背法令之具體事實。